# 求助陈版主有关子公司处置问题

提问人：陈 默北 1988 时间：2022-04-22 20:24:17
母公司A持有子公司B股权100%，持有子公司C股权60%，以前年度，B公司将其子公司D出售给子公司C，处置价款 100 万，处置时D公司净资产账面价值 50 万，B公司合并层面确认投资收益50 万，子公司C合并层面冲减资本公积 50 万。处置年度后每年母公司A大合并层面抵消分录为：借：年初未分配利润 50 万，贷：资本公积 30 万，少数股东权益 20 万。
问题：请教陈版，本期处置子公司C，母公司A合并报表层面对以前年度D公司事项是否应当恢复投资收益，即，借：年初未分配利润 50 万：贷：投资收益 50 万？或者资本公积每年继续编制借：年初未分配利润 30 万：贷：投资收益 30 万，前期少数股东权益事项编制：借：年初未分配利润 20 万：贷：投资收益 20 万？谢谢陈版！

回答人：chenyiwei
可以这样理解。
“以前年度，B公司将其子公司D出售给子公司C”这一交易是在A的合并报表范围内的交易，不影响A的最终合并结果。因此，现在处置C的股权，对A的合并报表层面也没有资本公积的影响，全部作为损益性的交易。